【裁判字號】    98,交聲,696
【裁判日期】    981009
【裁判案由】    違反道路交通管理處罰條例聲明異議
【裁判全文】
臺灣新竹地方法院交通事件裁定         98年度交聲字第696號
移送機關  交通部公路總局新竹區監理所
異議人即
受處分人  甲○○
上列異議人因違反道路交通管理處罰條例案件，對於交通部公路
總局新竹區監理所98年9月21日竹監營字第裁50-Z00000000號違
反道路交通管理事件裁決書，聲明異議，本院裁定如下：
    主  文
異議駁回。
    理  由
一、按受處分人，不服主管機關所為之處分，得於接到裁決書之
    翌日起20日內，向管轄地方法院聲明異議。又交通法庭認為
    聲明異議無理由者，應以裁定駁回之，道路交通管理處罰條
    例第87條第1 項、道路交通案件處理辦法第19條分別定有明
    文。
二、次按汽車駕駛人駕駛執照吊扣期間駕車者，處新臺幣（下同
    ）6,000元以上12,000元以下罰鍰，並吊銷其駕駛執照，道
    路交通管理處罰條例第21條第1項第7款、第4項定有明文。
    又汽車駕駛人，曾依本條例其他各條規定吊銷駕駛執照者，
    1年內不得考領駕駛執照，道路交通管理處罰條例第67條第3
    項亦有明定。
三、原處分意旨略以：異議人即受處分人甲○○前於民國98年5
    月5日、5月12日、7月5日分別駕駛車號X2-037號及255-XW號
    營業貨運曳引車上路時，均為警方舉發「裝載貨物滲漏、飛
    散」之違規行為，該等違規行為除裁處罰鍰外，並各記違規
    點數2點，因異議人於6個月內違規記點達6點以上，乃吊扣
    異議人之駕駛執照1個月（自98年9月1日至同年月30日）。
    惟異議人於駕駛執照吊扣期間，於98年9月5日上午5時39分
    許，駕駛車號255-XW號半聯結車上路，為內政部警政署國道
    公路警察局第一警察隊員警於國道1號高速公路南下五股交
    流道出口匝道處攔檢後，以其於駕駛執照吊扣期間仍駕車行
    駛為由開單舉發，因異議人違規行為明確，乃依道路交通管
    理處罰條例第21條第1項第7款、第2項（裁決書漏載第2項）
    及第67條第3項之規定，裁處異議人罰鍰新臺幣（下同）60,
    000元、吊銷駕駛執照及1年內禁考等處分。
三、聲明異議意旨略以：異議人以開車維生，現因吊扣駕駛執照
    期間駕車行駛而被吊銷駕駛執照，且需繳納罰鍰，加以異議
    人並無專長，現在經濟不景氣，工作不易尋找，異議人家中
    妻小之生活已生困難。
四、經查：
(一)、異議人前於98年5月5日、5月12日、7月5日，分別駕駛車號
    X2-037號及255-XW號營業貨運曳引車上路時，為警舉發「裝
    載貨物滲漏、飛散」之違規行為，各被罰鍰3,000元及記違
    規點數2點，因異議人於6個月內違規記點達6點以上，交通
    部公路總局新竹區監理所（上稱新竹區監理所）乃依法於98
    年9月1日起至同年月30日止，吊扣其駕駛執照1個月。惟異
    議人仍於98年9月5日上午5時39分許，駕駛車號255-XW號半
    聯結車上路，為內政部警政署國道公路警察局第一警察隊員
    警在國道1號高速公路南下五股交流道出口匝道處攔檢後，
    以其於駕駛執照吊扣期間仍駕車行駛為由開單舉發，新竹區
    監理所並據以依道路交通管理處罰條例第21條第1項第7款及
    第2項之規定，裁處異議人罰鍰新臺幣（下同）60,000元、
    吊銷駕駛執照及1年內禁考等情，為異議人所不否認，並有
    汽車駕照基本資料、違規查詢報表、汽車記點查詢報表、舉
    發單及裁決書各1份在卷可佐，堪認異議人確有於駕駛執照
    吊扣期間駕車之違規事實。
(二)、異議人雖辯稱其駕駛執照遭吊銷，將影響其家庭生計云云。
    然汽車駕駛人於駕駛執照吊扣期間駕車者，依道路交通管理
    處罰條例第21之1條第1項第7款及第2項之規定，交通裁決機
    關即應依法裁處汽車駕駛人罰鍰及吊銷其駕駛執照等處分，
    異議人之家庭經濟狀況如何，非為裁決審酌之因素，是異議
    人所辯縱令屬實，亦非屬法律上得據以免罰或減輕之事由，
    是異議人所辯，洵無足採。
五、綜上，本件異議人確有於駕駛執照吊扣期間駕駛汽車之違規
    行為。從而，新竹區監理所依違反道路交通管理處罰條例第
    21之1條第1項第7款、第2項、第67條第3項之規定，裁處異
    議人罰鍰9000元，吊銷駕駛執照，1年內禁考之處分，核無
    違誤，本件聲明異議為無理由，應予駁回。
據上論斷，應依道路交通案件處理辦法第19條，裁定如主文。
中    華    民    國    98    年    10    月    9    日
                  交通法庭 法  官  林昌義
以上正本證明與原本無異。
如不服本裁定，應於裁定送達後5日內向本院提出抗告狀。
中    華    民    國    98    年    10    月    9     日
                           書記官  黃伊婕


司法院資訊處製作；財團法人民間司法改革基金會備份。
